【裁判字號】    94,易,961
【裁判日期】    950110
【裁判案由】    竊盜
【裁判全文】
臺灣臺南地方法院刑事判決               94年度易字第961號
    公  訴  人  臺灣臺南地方法院檢察署檢察官
    被      告  丙○○原名楊.
上列被告因竊盜等案件，經檢察官提起公訴（九十四年度偵字第
一二二三四號），被告於審理中就被訴事實為有罪之陳述，本院
裁定行簡式審判程序，判決如下：
    主  文
丙○○連續攜帶兇器竊盜，累犯，處有期徒刑壹年貳月。扣案六
角扳手壹支沒收。
    事  實
一、丙○○前因竊盜案件，經本院以八十六年度訴字第一六四三
    號判決判處有期徒刑七月，緩刑四年確定，於緩刑期間內，
    復因竊盜案件，經本院以九十年度易字第一二二二號判決判
    處有期徒刑一年確定，入監服刑，經撤銷前案緩刑，兩案接
    續執行，於民國九十一年十二月二十七日假釋出監付保護管
    束，並於九十二年五月二十五日因假釋期滿未經撤銷而視為
    刑之執行完畢。詎仍不知悔改，竟意圖為自己不法所有，基
    於竊取之概括犯意，先於九十四年十月一日上午六時四十分
    許，在臺南縣佳里鎮○○○路五十五號前，趁乙○○所有車
    牌號碼ＮＷ─六二三八號自用小客車駕駛座車門未鎖且四下
    無人之際，徒手打開車門而竊取車內價值新臺幣（下同）一
    千元之音響一臺（ＳＡＮＳＵＩ牌、型號ＲＸ二一００號）
    ，得手後旋搬至其所駕駛車牌號碼ＨＪ─六七一三號自用小
    客車車內後座而逃離該處；復承前揭犯意，於同日上午七時
    許，在臺南縣佳里鎮○○路六０九號後方停車場內，攜帶其
    所有客觀上對人之生命、身體、安全構成威脅而足供兇器使
    用之六角扳手（起訴書誤載為螺絲起子）一支，基於毀損之
    犯意，以前揭扳手擊破甲○○所有車牌號碼ＨＩ─六七一三
    號自用小客車駕駛座旁車窗，足生損害於甲○○後，趁四下
    無人之際，竊取車內價值五百元之音響一臺（ＴＷＩＮＧ牌
    ，型號五Ｃ二四四一號），得手後甫搬上ＨＪ─六七一三號
    自用小客車時，即為警當場逮獲，並扣得前揭音響共二臺（
    業經分別發還乙○○及甲○○）及六角扳手一支。
二、案經乙○○、甲○○訴由臺南縣警察局佳里分局報請臺灣臺
    南地方法院檢察署檢察官偵查起訴。
    理  由
一、上揭犯罪事實，迭據被告丙○○於警詢、偵訊、本院準備程
    序及審理程序中坦承不諱，核與證人即告訴人乙○○、甲○○於警詢中證述之情節相符，並有現場照片九張在卷可稽暨
    音響二臺、六角扳手一支扣案可佐；又扣案音響二臺業經分
    別發還告訴人乙○○、甲○○，亦有贓物認領保管單二紙附
    卷足憑，被告之任意性自白核與事實相符，堪以採信。起訴
    書雖將扣案物載為「螺絲起子」一支，惟經本院調取扣案物
    當庭勘驗結果，扣案物應係六角扳手一支，呈Ｌ型，長三十
    公分、底約十公分，有勘驗筆錄可查（本院卷第二八頁），
    此部分並經蒞庭檢察官當庭更正，起訴書顯係誤載。本件事
    證明確，被告犯行堪以認定，應依法論科。
二、按刑法第三百二十一條第一項第三款之攜帶兇器竊盜罪，係
    以行為人攜帶兇器竊盜為其加重條件，此所謂兇器，其種類
    並無限制，凡客觀上足對人之生命、身體、安全構成威脅，
    具有危險性之兇器均屬之，且祇須行竊時攜帶此種具有危險
    性之兇器為已足，並不以攜帶之初有行兇之意圖為必要，最
    高法院著有七十九年臺上字第五二五三號判例可資參照。故
    核被告前次犯行係犯刑法第三百二十條第一項之竊盜罪，後
    次犯行係犯刑法第三百二十一條第一項第三款之攜帶兇器竊
    盜罪及同法第三百五十四條之毀損罪。被告先後二次竊取犯
    行，時間緊接，觸犯構成要件相同之罪名，顯係基於概括犯
    意反覆為之，為連續犯，應依刑法第五十六條之規定論以較
    重之攜帶兇器竊盜罪，並加重其刑。被告所犯攜帶兇器竊盜
    罪與毀損罪間，有方法、目的之牽連關係，應從較重之攜帶
    兇器竊盜罪處斷。起訴書犯罪事實欄中業已提及被告毀損車
    窗之部分，告訴人甲○○並已於警詢中提出告訴（警卷第九
    頁），雖起訴書所犯法條欄未予論及，惟此僅屬法條漏引，
    仍應認此部分業經起訴，本院已於審理程序中當庭踐行罪名
    告知。被告前因竊盜案件，經本院以八十六年度訴字第一六
    四三號判決判處有期徒刑七月，緩刑四年確定，於緩刑期間
    內，復因竊盜案件，經本院以九十年度易字第一二二二號判
    決判處有期徒刑一年確定，經撤銷前案緩刑，兩案接續執行
    ，於九十一年十二月二十七日假釋出監付保護管束，並於九
    十二年五月二十五日因假釋期滿未經撤銷而視為刑之執行完
    畢等情，有臺灣高等法院被告前案紀錄表一份在卷足憑，其
    於受有期徒刑執行完畢後五年內再犯本件有期徒刑以上之罪
    ，為累犯，應依刑法第四十七條之規定加重其刑，並遞加之
    。爰審酌被告年輕力壯，竟貪圖小利，不思憑己力賺取正當
    收入，且屢犯竊盜罪名，顯不知悔改，惟犯後坦承犯行，態
    度良好，教育程度為高中肄業，贓物業經發還告訴人，造成
    之損害非鉅等一切情狀，認蒞庭檢察官求處有期徒刑一年四
    月至一年六月稍嫌過重，而量處如主文所示之刑。末查，扣
    案六角扳手一支，係被告所有供犯本罪所用之物，業據被告
    供承在卷，爰依刑法第三十八條第一項第二款之規定宣告沒
    收。
據上論斷，應依刑事訴訟法第二百七十三條之一第一項、第二百
九十九條第一項前段，刑法第五十六條、第三百二十一條第一項
第三款、第三百五十四條、第五十五條、第四十七條、第三十八
條第一項第二款，罰金罰鍰提高標準條例第一條前段，判決如主
文。
本案經檢察官丁○○到庭執行職務。
中    華    民    國    95    年    1    月    10    日
                  刑事第一庭  審判長法  官  沈揚仁
                                    法  官  洪榮家
                                    法  官  張婷妮
以上正本證明與原本無異。
如不服本判決，應於收受送達後10日內向本院提出上訴書狀（應
附繕本）。
                                    書記官  陳姿利
中    華    民    國    95    年    1     月    10   日
附錄本案論罪科刑法條
中華民國刑法第三百二十一條第一項第三款
犯竊盜罪而有左列情形之一者，處六月以上、五年以下有期徒刑
：
三  攜帶兇器而犯之者。


司法院資訊處製作；財團法人民間司法改革基金會備份。
